【裁判字號】    98,抗,184
【裁判日期】    980803
【裁判案由】    聲明異議
【裁判全文】
臺灣高等法院臺南分院刑事裁定           98年度抗字第184號
抗 告 人
即受刑人    甲○○
                    （現於臺灣澎湖監獄執行中）
上列抗告人因違反肅清煙毒條例等案件，不服臺灣雲林地方法院
中華民國98年3月31日裁定（98年度聲字第141號）提起抗告，本
院裁定如下：
    主  文
原裁定撤銷，發回臺灣雲林地方法院更為裁定。
    理  由
一、本件抗告意旨略以：抗告人即受刑人（下稱抗告人）甲○○
    前於民國（下同）77年至82年間，因肅清煙毒條例等案件，
    經鈞院、臺灣嘉義地方法院（下稱嘉義地院）與臺灣雲林地
    方法院（下稱雲林地院）分別判處有期徒刑3年4月、8月（
    已減刑為有期徒刑4月）、3年6月確定，經接續執行，而於
    85年3月8日假釋出監，惟其於假釋期間內即86年10月間因再
    犯肅清煙毒條例等罪，遭撤銷假釋，入監執行殘刑4年8日（
    下稱前案）；而於假釋中所犯肅清煙毒條例案件，另經鈞院
    判處應執行有期徒刑15年確定，且經減刑並更定其應執行之
    刑為有期徒刑13年3月（下稱後案），前揭前、後兩案並經
    接續執行。然抗告人所犯前案，復經臺灣雲林地院裁定減刑
    並更定應執行之刑為有期徒刑3年6月確定，是以，抗告人乃
    據以聲請檢察官換發執行指揮書，惟檢察官卻以抗告人所犯
    前案之刑期業經執行完畢為由不予換發，此除與雲林地院97
    年度聲減字第66號裁定之意旨有所未洽，且與最高法院97年
    台抗字第747裁定見解相佐，故認檢察官之執行指揮顯有不
    當，並對抗告人嗣後報請假釋具重大不利益，爰依刑事訴訟
    法相關規定提起抗告，請求更為妥適裁定等語。
二、經查：
  (一)按因撤銷假釋執行殘餘刑期，其撤銷之原因事實發生在86年
    刑法第79條之1修正施行前者，依修正前之刑法第79條之1規
    定合併計算其殘餘刑期與他刑應執行之期間，刑法施行法第
    7條之1第2項前段定有明文。而刑法第79條之1第1項又規定
    ：「2以上徒刑併執行者，第77條所定最低應執行之期間，
    合併計算之。」同條第3項規定：「依第1項規定合併計算執
    行期間而假釋者，前條第1項規定之期間，亦合併計算之。
    」則在併合執行之情形，其各罪之執行期間即無從區分，不
    論其執行期間是否已逾其中任一罪之刑期，在合併之刑期執
    行完畢前，均不得認其中任一罪之刑期已執行完畢（最高法
    院97年度台抗字第747號裁定意旨參照）。
  (二)本件抗告人甲○○於77年至92年間所犯前案，業經本院、嘉
    義地院及雲林地院分別判處有期徒刑3年4月、4月、3年6月
    確定，並經接續執行，而於85年3月8日假釋出監（原預計於
    89年3月16日執行期滿），惟抗告人於假釋期間（即86年10
    月間）內再犯肅清煙毒條例等罪，嗣經撤銷假釋，入監執行
    殘刑4年8日，並換發指揮書（指揮書案號：88年5月12日嘉
    義地檢署87年度執更3字第664號，刑期起迄日：87年8月5日
    起至91年12月31日止）。而抗告人所犯後案，經本院判處應
    執行有期徒刑15年確定（指揮書案號：88年5月12日嘉義地
    檢署87年度執3字第887號，刑期起迄日：92年1月1日起至10
    6年12月31日止），另由本院以96年度聲減字第1023號裁定
    減刑並更定其應執行之刑為有期徒刑13年3月，並換發執行
    指揮書（指揮書案號：96年10月25日嘉義地檢署96年度執減
    更三字第2626號，刑期起迄日：92年1月1日起至105年3月31
    日止），復與前案接續執行。又抗告人所犯前案，另經雲林
    地院以97年度聲減字第66號裁定減刑並更定其應執行之刑為
    有期徒刑3年6月確定。以上各情，有卷附之臺灣高等法院被
    告前案紀錄表、執行指揮書（詳臺灣雲林地方法院98聲字第
    141號刑事卷宗第33-35頁）及雲林地院97年度聲減字第66號
    刑事裁定在卷可按。且抗告人甲○○撤銷假釋之原因事實既
    發生於86年11月26日刑法第79條之1修正施行前，揆諸前揭
    說明，自應合併計算抗告人殘餘刑期與他刑應執行之期間，
    且抗告人所犯上開各罪，既為接續執行，即屬無從割裂，尚
    難謂有前案部分已於91年12月31日執行完畢之情事。
三、綜上，本件抗告人上開前案即殘刑4年8月與後案有期徒刑13
    年3月，二者既屬接續執行，故就其所犯前案部分，自不生
    執行完畢之問題，又其所犯後案復未執行完畢，是抗告人依
    雲林地院97年度聲減字第66號裁定聲請檢察官換發執行指揮
    書，即非無據。原裁定遽認抗告人之前案業已執行完畢，駁
    回抗告人之聲明異議，自有未洽。抗告意旨執以指摘原裁定
    不當，非無理由，應將原裁定撤銷，由原審法院更為適當之
    裁定。
四、據上論結，爰依刑事訴訟法第413條前段，裁定如主文。
中    華    民    國    98    年    8     月    3     日
                  刑事第二庭  審判長法  官  葉居正
                                    法  官  郭千黛
                                    法  官  洪碧雀
以上正本證明與原本無異。
不得再抗告。
                                    書記官  王薇潔
中    華    民    國    98    年    8     月    3     日


司法院資訊處製作；財團法人民間司法改革基金會備份。
